臺灣高等法院臺中分院刑事判決　　　100年度侵上訴字第800號
上　訴　人
即　被　告　江景岳原名江東嶧.
選任辯護人　常照倫律師
上列上訴人因妨害性自主罪案件，不服臺灣臺中地方法院１００
年度訴字第１６８號中華民國１００年３月３日第一審判決（起
訴案號：臺灣臺中地方法院檢察署９９年度偵字第１２７６７號
），提起上訴，本院判決如下：
    主  文
上訴駁回。
    事  實
一、江景岳【原名江東嶧，於民國（下同）９９年１０月１１日
    改名為江景岳】曾於９５年間因犯詐欺罪，經臺灣臺中地方
    法院判處有期徒刑５月確定，並於９５年１２月４日易科罰
    金執行完畢。
二、詎江景岳仍不知悔改。緣其與代號00000000之成年
    女子（真實姓名年籍詳卷附真實姓名代號對照表，以下簡稱
    Ａ女）於９９年５月１３日透過網路聊天室相識，並互留行
    動電話門號以供聯絡。其後雙方於交談中，因Ａ女告以心情
    不好，江景岳表示願給付Ａ女往返車資，邀Ａ女至臺中遊玩
    ，經Ａ女同意後，Ａ女即於９９年５月１５日晚上１０時許
    ，自宜蘭搭乘和欣客運之長途客運巴士至臺中市○○○路朝
    馬站，由江景岳駕駛車牌號碼１３６１－ＬＭ號自用小客車
    搭載Ａ女，先至逢甲夜市逛街吃東西，然後至犁站ＰＵＢ、
    獅子王ＰＵＢ跳舞喝酒，又至大里竹子坑，迄翌（１６）日
    清晨４、５時許，江景岳再將Ａ女載回其位在臺中縣大里市
    ○○○街１３號之住處。嗣在Ａ女進入該住處１樓之樓梯處
    時，江景岳告以小聲一點屋內有其母之男友在睡覺，Ａ女始
    知此係江景岳之住處，隨後Ａ女即向江景岳表示這樣不妥，
    並要求江景岳載其前往客運車站搭車回家，但江景岳於Ａ女
    轉身欲離去之際，竟基於對Ａ女強制性交之犯意，先強行以
    雙手將Ａ女抱至其２樓房間內之床上，然後以其身體及手壓
    住Ａ女之身體及雙手，親吻Ａ女及撫摸Ａ女胸部等處，經Ａ
    女表示不要，並以身體及手、腳掙扎反抗，因而Ａ女戴在手
    腕處之水晶串珠因此脫落，Ａ女並又以腳奮力將江景岳踢到
    床下，惟江景岳在起身後，即又以兇狠之口氣對Ａ女稱：竟
    然敢這樣對我等語，隨即強行將Ａ女所穿衣服及內衣褲脫掉
    後，再以其陰莖插入Ａ女之陰道內來回抽動並至射精，以此
    強暴之方法，違反Ａ女之意願，而對Ａ女強制性交得逞，並
    致Ａ女之小陰唇在此強制性交之過程中受有擦傷之傷害。事
    畢，Ａ女在穿好衣褲後，擬逃離現場，乃佯以肚子不舒服，
    生理期將至，須借用廁所為詞，向江景岳詢問廁所之所在。
    經江景岳告以廁所在１樓，Ａ女乃即拿取其隨身攜帶之包包
    ，並打赤腳下至１樓，先上廁所，後即要離開，又因其恐怕
    開啟１樓前面鐵捲門之聲音太大，會使江景岳知情，Ａ女乃
    至１樓後面開啟後門，見防火巷內置有鐵板，Ａ女即腳踏鐵
    板欲攀爬至隔鄰，但不料鐵板傾斜，其手腳因而不慎遭鐵板
    弄傷，致Ａ女受有右手手肘、右腳膝膕、左腳膝蓋擦傷之傷
    害。此後Ａ女因仍急欲逃離，遂趕緊開啟１樓前面之鐵捲門
    ，並穿上置於鐵捲門旁邊之拖鞋（原所穿之高跟鞋及所戴之
    水晶串珠則仍留置在江景岳住處２樓房間內），迅速逃離江
    景岳住處，並向警方報案，經警循線查悉上情。
三、案經Ａ女訴由臺中縣警察局霧峰分局報請臺灣臺中地方法院
    檢察署檢察官偵查起訴。
    理  由
壹、證據能力部分
一、按被告以外之人於偵查中向檢察官所為之陳述，除顯有不可
    信之情況者外，得為證據，此於刑事訴訟法第１５９條之１
    第２項定有明文。蓋因檢察官與法官同為司法官署，且檢察
    官代表國家偵查犯罪，依法有訊問被告、證人及鑑定人之權
    力，且須對被告有利、不利之情形均應注意；況徵諸實務運
    作，檢察官實施刑事偵查程序，亦能恪遵法定程序之要求，
    不致有違法取證情事且可信度極高，是被告以外之人前於偵
    查中已具結而為證述，除反對該項供述得具有證據能力之一
    方，已釋明「顯有不可信之情況」之理由外，不宜以該證人
    未能於審判中接受他造之反對詰問為由，即遽指該證人於偵
    查中之陳述不具證據能力，方符前揭法條之立法意旨。又按
    刑事被告之詰問權，係指訴訟上被告有在審判庭盤詰證人之
    權利；偵查中檢察官訊問證人，旨在蒐集被告犯罪證據，以
    確認被告嫌疑之有無及內容，與審判中透過當事人之攻防，
    經由詰問程序調查證人以認定事實之性質及目的有別。偵查
    中辯護人僅有在場權及陳述意見權，此觀刑事訴訟法第２４
    ５條第２項前段之規定甚明，檢察官訊問證人並無必須傳喚
    被告使其得以在場之規定，同法第２４８條第１項前段雖規
    定「如被告在場者，被告得親自詰問」，亦僅賦予該在場被
    告於檢察官訊問證人時得親自詰問證人之機會而已，被告如
    不在場，殊難期有親自詰問之可能。此項未經被告詰問之被
    告以外之人於偵查中向檢察官所為之陳述，依刑事訴訟法第
    １５９條第１項、第１５９條之１第２項之規定，除顯有不
    可信之例外情況外，原則上為「法律規定得為證據」之傳聞
    例外，依其文義解釋及立法理由之說明，並無限縮於檢察官
    在偵查中訊問證人之程序，應已給予被告或其辯護人對該證
    人行使反對詰問權者，始有證據能力之可言。為保障被告之
    反對詰問權，並與現行法對傳聞例外所建構之證據容許範圍
    求其平衡，證人在偵查中雖未經被告之詰問，倘被告於審判
    中已經對該證人當庭及先前之陳述進行詰問，即已賦予被告
    對該證人詰問之機會，則該證人於偵查中之陳述即屬完足調
    查之證據，而得作為判斷之依據（最高法院９７年度台上字
    第４０５號判決要旨參照）。又被告之反對詰問權，雖屬憲
    法第８條第１項規定「非由法院依法定程序不得審問處罰」
    之正當法律程序所保障之基本人權及第十六條所保障之基本
    訴訟權，不容任意剝奪。但詰問權係指訴訟上被告有在公判
    庭當面詰問證人，以求發現真實之權利，應認被告具有處分
    權，非不得由被告放棄對原供述人之反對詰問權。此與證據
    能力係指符合法律所規定之證據適格，而得成為證明犯罪事
    實存在與否之證據資格，性質上並非相同。經查本案證人即
    告訴人Ａ女及證人劉霖靜於檢察官偵查中所為陳述，係以證
    人之身份，經檢察官告以具結之義務及偽證之處罰，並由其
    等具結，而於負擔偽證罪之處罰心理下所為，經具結擔保其
    等證述之真實性。上揭證人等於檢察官訊問時所為之證述，
    並無證據顯示係在遭受強暴、脅迫、詐欺、利誘等外力干擾
    ，或在影響其等心理狀況，致妨礙其自由陳述等顯不可信之
    情況下所為。本案上訴人即被告江景岳（以下簡稱為被告）
    及其選任辯護人亦未主張或釋明證人Ａ女及劉霖靜在偵查中
    向檢察官為陳述之時，其外在之客觀環境或情狀，有何「顯
    有不可信之情況」之情事。其中，證人Ａ女復已經原審法院
    及本院均於審理期日使立於證人之身分，賦予被告及其選任
    辯護人對該證人詰問之機會，經核與其先前在偵查中之證述
    內容均大致相符；而就證人劉霖靜部分，被告與其選任辯護
    人則不請求反對詰問權。則證人Ａ女與劉霖靜於偵查中向檢
    察官所為之證詞，依據上開理由，自均得作為本案憑斷之證
    據。
二、又依性侵害犯罪防治法第１０條第１項規定：「醫院、診所
    對於被害人，不得無故拒絕診療及開立驗傷診斷書」，同條
    第３項規定：「第一項驗傷診斷書之格式，由中央衛生主管
    機關會商有關機關定之」，再依同法第１１條之相關規定，
    係為防治性侵害犯罪及保護被害人權益，對於被害人驗傷及
    取證所為之特別規定，其依此項規定所製作之驗傷診斷書，
    應屬刑事訴訟法第１５９條第１項「法律有規定」之傳聞證
    據之例外（最高法院９５年度台上字第５０２６號判決意旨
    參照）。是本案偵卷證物袋內附之仁愛醫療財團法人大里仁
    愛醫院受理疑似性侵害事件驗傷診斷書既屬刑事訴訟法第１
    ５９條第１項「法律有規定」之傳聞例外，自應具有證據能
    力。
三、再者，刑事訴訟法第１５９條之５明定：「被告以外之人於
    審判外之陳述，雖不符前４條之規定，而經當事人於審判程
    序同意作為證據，法院審酌該言詞陳述或書面陳述作成時之
    情況，認為適當者，亦得為證據。」、「當事人、代理人或
    辯護人於法院調查證據時，知有第１５９條第１項不得為證
    據之情形，而未於言詞辯論終結前聲明異議者，視為有前項
    之同意。」，其立法理由在於傳聞證據未經當事人之反對詰
    問予以核實，乃排斥其證據能力。惟當事人如放棄對原供述
    人之反對詰問權，於審判程序表示同意該等傳聞證據可作為
    證據，此時，法院除認該傳聞證據欠缺適當性外，自可承認
    其證據能力。茲查，本案下列所引用之其他「被告以外之人
    於審判外之陳述證據」，業經本院於審理期日踐行調查證據
    之程序，而檢察官、被告及其選任辯護人迄至本院審理期日
    言詞辯論終結前，均未爭議此部分證據之證據能力。本院審
    酌此部分證據作成時之情況，並無違法或不當取證之瑕疵，
    且此部分證據復與本案待證事實之認定具有關連性，認以之
    作為證據亦為適當，爰均依據刑事訴訟法第１５９條之５之
    規定，採為本案之證據。
貳、犯罪事實之認定部分
一、本案被告在原審法院及本院審理時，固均坦承伊與Ａ女確係
    於９９年５月１３日透過網路聊天室相識；亦是認伊確有因
    為上開原因，表示願意給付Ａ女往返車資，而在Ａ女自宜蘭
    搭乘和欣客運之長途客運巴士於同月１５日晚上１０時許抵
    達臺中市○○○路朝馬站後，伊即駕駛車牌號碼１３６１－
    ＬＭ號之自用小客車至該客運車站搭載Ａ女，其後並與Ａ女
    先至逢甲夜市逛街吃東西，然後又至犁站ＰＵＢ、獅子王Ｐ
    ＵＢ跳舞喝酒，又至大里竹子坑，迄翌（１６）日凌晨４、
    ５時許，再將Ａ女載回伊位在臺中縣大里市○○○街１３號
    之住處，並在伊之上開住處２樓房間內與Ａ女發生性行為，
    其後Ａ女即藉詞其要上廁所而不告離去等事實。但被告矢口
    否認伊有對Ａ女為強制性交之犯行，並於原審法院與本院審
    理時，辯稱：伊是經過Ａ女之同意，始與Ａ女發生性行為，
    Ａ女是與伊一起上２樓，衣褲亦是Ａ女自己脫下，伊並未對
    Ａ女施以強暴或以任何言詞威逼，若伊有對Ａ女施以強暴，
    當時Ａ女知悉伊住處尚有伊母親之男友廖進裕在睡覺，何以
    Ａ女未呼喊求救？且在二人發生性行為之後，Ａ女尚有要求
    伊給予２萬元之生活費，又要求伊在臺中租屋以供其居住，
    經伊拒絕並發生爭執，當時Ａ女就表示要報警告伊性侵，但
    伊因頭痛不予理會，之後Ａ女說要去廁所盥洗一下，伊告以
    廁所在１樓，並要Ａ女自己下樓，伊就趴在床上睡覺，而Ａ
    女是否有再上樓伊就不清楚，若伊有對Ａ女強制性交，為不
    讓伊之配偶知道，應會給Ａ女錢，或者應不會讓Ａ女自己一
    人去上廁所，而得離開云云。被告之選任辯護人並以下列情
    詞，為被告辯護：
（一）被告與Ａ女為網友關係，兩人相約初次會面是由Ａ女所提
      議，被告僅是被動赴約，而搭乘客運由宜蘭至臺中，單趟
      所須車程至少須費４小時以上，殊難想像Ａ女會僅計畫停
      留在臺中數小時，Ａ女既在原審證稱其於９９年５月１５
      日晚上１０時許才抵達臺中，且隨身僅攜帶１０００元，
      則Ａ女應有於當日留宿於臺中且由被告支付Ａ女在臺中開
      銷之計畫。
（二）又被告與Ａ女會合之後，被告為盡地主之誼，先駕車搭載
      Ａ女至逢甲夜市逛街，再至犁站ＰＵＢ聊天，又至獅子王
      ＰＵＢ喝酒，斯時席間尚有被告之數名友人共同飲酒聊天
      ，被告與Ａ女相談甚歡頗為情投意合，此情有證人洪志忠
      之證詞可資證明，又Ａ女亦證稱其自獅子王ＰＵＢ離開之
      時，神智狀態清醒，則Ａ女如認被告之性交違反其意願，
      實可從容離去而無須被迫就範。另Ａ女既於原審證稱：「
      直到被告家的時候，我才知道那是被告的家」等語，可知
      Ａ女在抵達被告住處門外時，即已知悉該處為被告住處，
      卻仍跟隨被告進屋，可認Ａ女應有留宿之意願。雖Ａ女又
      證稱其要轉身離去，被告即用新娘抱之方式，強行將其抱
      上樓；但Ａ女當時既已知被告住處另有他人，卻不大聲喊
      叫，反任由被告抱上樓，益證Ａ女留宿於被告之住處係出
      於自願。
（三）Ａ女在被告住處停留期間，如遭被告侵犯，尚可大聲喊叫
      以吸引被告母親之男友廖進裕或鄰近住戶之注意。Ａ女就
      此部分雖然陳稱其因害怕而不敢喊叫云云，但被告之身材
      僅屬中等，其等二人於性交之前已呈微醺狀態，被告實無
      壓制Ａ女行動自由之能力。而Ａ女於警局指述被告對其性
      侵害之情節如屬真實，被告應對Ａ女施加極大之強制力，
      才能控制Ａ女之反抗行為；則Ａ女身上理應會有遭受被告
      強制力所形成之外傷或瘀青，但Ａ女身上並無此部分外傷
      或瘀青，衣服亦沒有壞掉或破損，顯見被告的確非以強制
      方式與Ａ女性交。又如被告係對Ａ女強制性交，則在Ａ女
      離開被告臥房之時，被告理當會阻止Ａ女離去，或尾隨Ａ
      女以防Ａ女報案，但被告未此之為，當Ａ女告知要上廁所
      ，被告指稱廁所在一樓之後，即沉沉睡去直到警員至其住
      處搜查為止，顯然被告應未對Ａ女為強制性交行為，被告
      才無控制Ａ女行動之必要性。
（四）又被告與Ａ女為性行為之地點，是在二樓臥房，Ａ女卻稱
      是在三樓或四樓，最後又在鈞院（即本院）證稱其沒有辦
      法確定是在二樓或四樓，此部分證詞前後明顯矛盾。又就
      其當日之衣著部分，Ａ女於原審證稱：「我記得他將我的
      褲子脫掉」，於二審則改稱其所著為裙裝，此部分證詞亦
      屬前後不一。故Ａ女之證詞之真實性，實令人質疑。本案
      被告住處之各個房間均以木板隔間，隔音效果不佳，案發
      時間又為凌晨時分，路上並無人車經過，該住處四周應相
      當安靜，倘Ａ女主張「被告將我丟到床上，．．．我有拉
      扯他，並打他，我先打他，拉他頭髮，．．．然後我將被
      告踹下來，被告就很生氣，說竟然敢這樣對他」之案發過
      程為真，住在一樓房間之廖進裕勢必會聞聲而起身查看，
      但依據廖進裕之證詞，其除有聽到鐵捲門開啟之聲音之外
      ，並未聽到任何異狀。且被告如意圖以強制手段對Ａ女性
      交，又豈有必要將Ａ女帶回自家住處而自陷犯行敗露之風
      險？本案Ａ女之片面指述既無可信，公訴人又無其他積極
      證據足資證明被告犯罪，應為被告無罪之判決。
二、惟查，本案被告之上開犯罪事實，業經證人Ａ女於警、偵、
    審中指證甚詳，其證詞內容如下：
（一）證人Ａ女於案發當日報案之後，係在警詢陳述：「（你今
      天因何事為警製作詢問筆錄？）因我遭網友性侵害」、「
      （妳是否有這個網友的年籍資料？）我沒有。（經警方查
      證為江東嶧、Ｚ000000000、７１年０１月１０
      日、台中縣大里市○○○街１３號）」、「（妳們如何認
      識？認識多久？連絡方式？）我們在網路的聊天室認識，
      認識三天，他的手換號碼為00000000000」、
      「（妳於何時南下台中來找江東嶧？妳們去了那些地方？
      為何妳會去江東嶧的住家？）我於９９年５月１５日晚上
      約２２時南下台中找他。我們去了逢甲夜市、獅子王ＰＵ
      Ｂ、山上，最後到他家（台中縣大里市○○○街１３號）
      」、「（江東嶧於何時何地對你性侵害？）他於９９年５
      月１７日約早上４點半在他家他的房間內對我性侵」、「
      （可否請詳述江東嶧總共對你性侵害幾次？）就９９年０
      ５月１６日早上４點半這一次」、「（江東嶧對你性侵害
      時，是否使用武器、暴力、恐嚇或其他方法？是否違反你
      的意願？）他先是強抱我進入他的房間，把我扔在床上，
      壓在我身上親我撫摸我，我先是打他且把他踢下床下，他
      接著更生氣又強制壓住我的手腳，把我的衣服及內衣褲全
      脫光，然後對我性侵」、「（江東嶧之陰莖是否進入你的
      陰道內？是否射精？是否使用保險套？）江東嶧之陰莖有
      進入我的陰道內，且射精，沒有用保險套」、「（事後你
      如何離開江東嶧的住家或求救？是否盥洗？）我騙他說我
      的月經好像要來了，所以我要上廁所，由於廁所在一樓，
      我就趁機從一樓前門逃跑，然後打１１０報案求救。我沒
      有盥洗」、「（是否有至醫院驗傷？有無附驗傷單？）有
      到台中縣大里市的仁愛醫院。有。」（以上見警卷第７、
      ８頁）、「（請問你為何要南下找江東嶧？）我因心情不
      好，故約了他要出來，他說他因不方便來找我，所以就由
      我南下去找他」、「（妳會何會到江東嶧家？）他是到了
      他家（臺中縣大里市○○○街１３號）後，才告訴我這是
      他家」、「（妳到了他家後，為何妳會跟他在他的房間？
      ）是他強制把我抱去他的房間」、「（他在性侵你之前，
      你們是否有喝酒或服用其他藥物？你們的意識是否清楚？
      ）我們去ＰＵＢ時，我們都有喝酒，我沒有服用藥物，至
      於他是否有沒有服用藥物我不清楚，當時我們喝完酒意識
      都還清楚」（以上見警卷第９、１０頁）等語。
（二）又證人Ａ女在檢察官偵訊時，係先後證稱：「（告訴情形
      ？）我們是網友，９９年５月１３日我們在網路上認識的
      ，９９年５月１６日當天我們一起去跳舞、喝酒，跳舞結
      束後，他開車載我去山上，之後又到他家，我跟他講我不
      敢上去，但是他硬抱我上去，我想說他不像會欺負女生的
      人，但是之後他就對我上下其手，開始摸我，我一直叫他
      不要，並把他踢下床，之後他就生氣，對我說『竟然敢這
      樣對我』，將我的衣服脫下，並把我壓在床上，之後就將
      他的生殖器插入我的陰道，當時他並沒有戴保險套。當時
      我有打他、踢他反抗。他對我性侵害後，我就騙他我生理
      期好像要來了，他就告訴我廁所在一樓，我就拿著我的包
      包趕快跑了，原本想從後門逃跑，但是好像後門是死路，
      之後我只好按前門的電動門跑出去，並報警，是警察來接
      我的，之後我人就到仁化派出所，去載我的警察就是幫我
      製作筆錄的女警劉霖靜，這件事我沒有跟我其他家人講」
      、「（發生完性行為後，江東嶧有無給妳錢？）沒有，他
      還有傳簡訊給我，問我要多少錢，簡訊我可以提供」（以
      上見偵卷第７、８頁）、「（案發當天妳如何離開江景岳
      家？）我跟他講我肚子不舒服要去廁所，他說在一樓，我
      才趁機逃走，當時我還有要拿包包，當時江景岳還有問我
      為何要拿包包，我說我的生理期來了，所以要拿衛生用品
      」、「（妳如何離去？）我下樓後，因為門是電動門，我
      怕打開電動門太大聲會驚動他，所以我就試圖從後門逃跑
      ，後面是用鐵板阻隔的，我爬過去時還有割到右腳的膝蓋
      後面，其他部分只有輕微的擦傷」、「（江景岳要對妳性
      侵害時，妳有無與江景岳發生拉扯？）有」、「（拉扯的
      過程中有無受傷？）沒有，當時我有反抗，但是我怕受傷
      且又擔心江景岳會很激動，所以沒有很激烈」、「（提示
      驗傷單）妳右手肘、右腳膝蓋等有擦傷是如何產生的？）
      都是跨越鐵板時擦到的」、「（妳跨越鐵板時，是否知道
      妳有可能受傷？）不知道，我是爬上去後鐵板彎下來受傷
      的，後來我才又回到前門，按鐵捲門的開關直接衝出來。
      」、「（案發後江景岳是否還有打電話給妳？）有，都是
      他打給我及傳簡訊的，當時他打來的電話我都不敢接。」
      、「（江景岳是否有說要給妳錢？）有，他是傳簡訊跟我
      講」、「（為何江景岳會說要給妳錢？）我不知道」、「
      （是否有跟江景岳講要他給妳錢？）沒有」、「（妳的小
      陰唇有擦傷是如何造成？）是他硬要把他的生殖器插入，
      但我拒絕所造成的」（以上見偵卷第１１６、１１７頁）
      等語。
（三）另證人Ａ女在原審法院審理時，係具結證述：「我現在是
      在宜蘭的高職夜間部三年級就讀」、「（你在當時９９年
      ５月間仍然就讀宜蘭某夜間部高職？）是的」、「（９９
      年５月１５日）當天是學校放假的時候」、「（當天如何
      與被告聯繫到台中？）我跟被告說我心情不好，問被告是
      否要來宜蘭找我，被告說剛好他女兒發燒，沒有辦法來，
      要我去找他」、「（後來妳有無跟被告說妳沒有錢，要怎
      麼辦？被告怎麼說？）我說我沒有這麼多預算，被告說要
      幫我出，他說他賺錢很容易」、「（後來玩到隔天凌晨，
      為何到被告家裡去？）離開ＰＵＢ後，被告載我到大里山
      上，當時被告看起來很不高興，我也不知道原因為何，我
      叫他不要不高興，並請他載我下山，在山上我們都沒有發
      生什麼事情」、「（到山下的時候，為何到被告家裡？）
      我當時問被告要去哪裡，被告都沒有說，直到被告家的時
      候，我才知道那是被告的家」、「（要來台中的時候，有
      無說要在台中過夜？）沒有，到被告家的時候，被告問我
      會不會怕，我說這樣也不好，我就請被告載我去坐車」、
      「（妳到被告家裡的時候，或之前，被告有無說家裡有無
      人在？）之前沒有，但是到被告家裡的時候，被告要我小
      聲一點，說他母親的男朋友在睡覺」、「（妳當天到被告
      住處，是到二樓還是四樓？提示今日庭呈陳報狀所載照片
      ）我印象不是二樓，我是在進入被告一樓樓梯處的時候，
      被告告訴我說要我小聲一點，他母親男朋友在睡覺，這時
      我才知道這是他們家，被告這時問我不會怕嗎，我說這樣
      不好，不然你載我去坐車回家，之後我要轉身的時候，被
      告用新娘抱方式強行將我抱到樓上，但不是二樓，我印象
      中不是三樓就是四樓，也不是陳報狀上面所載照片編號１
      ７、１８、１９所示的房間」、「（妳進入房間，發生情
      形為何？）被告將我丟到床上，撫摸我、親我，說要跟我
      交往，我跟他說要冷靜一點。若要交往，要給我一點時間
      ，被告就不管我，又一直摸我，我有拉扯他，並打他，我
      先打他、拉他頭髮，他都不聽，仍然繼續摸我、親我，並
      要脫我衣服，他說很喜歡我，克制不了，然後我將被告踹
      下床，被告就很生氣，說竟然敢這樣對他，此時被告的表
      情是很惱羞成怒的表情，並脫我褲子，並開始侵犯我」、
      「（被告從將妳丟到床上，並侵犯妳這段期間，有無壓制
      妳的手？）被告將身體壓在我的身上，我的手有被他抓住
      」、「（被告有無戴保險套？有無射精？）被告沒有戴保
      險套。有，被告是體內射精」、「（被告侵犯妳完之後，
      發生何事？）完事之後，我將衣服穿上，我告訴被告說我
      想上廁所，並問被告廁所在何處」、「（妳中途有無大聲
      喊叫？）我只想趕快逃跑，沒有想到要喊叫。」、「（被
      告告訴妳廁所在那裡，之後妳如何做？）被告說廁所在樓
      下二樓，我就拿著包包，被告問我說為何要拿包包，我說
      那個要來了，所以要拿包包。」、「（妳到一樓的時候，
      有無去廁所？）我有去。上完廁所，我就去查看如何逃跑
      ，我就看到前面有鐵捲門，但是我不會按，又怕被告聽到
      聲音，所以我就到後門，看有無地方可以逃跑。」、「（
      妳知道後門有幾個門？）我只有開了壹個門，是什麼門，
      我忘記了，開了門看到水泥做的牆，沒有辦法離開，該處
      有放雜物，我有試著從後門離開，我有看到壹個鐵做的隔
      板，我想說試著從那裡爬過去，我去爬的時候，跨過那個
      鐵板，該鐵板就傾斜，腳被鐵板割傷，所以我就沒有辦法
      從後門出去，就再回到前門，我就想辦法開鐵捲門出去，
      出去之後，我就趕快打電話報警。」、「（有無跟被告說
      要到台中住？）沒有。」、「（有無向被告要二萬元的生
      活費並要被告幫忙在台中承租房屋？）我沒有要被告給我
      兩萬元生活費用，更不可能要被告幫忙承租房屋，因為我
      才跟被告認識兩三天，且又初次見面。」、「（妳來台中
      的費用，被告有無幫妳出？）沒有，是我自己先出的，被
      告自己說我來台中的時候，他會幫我出車錢，但是我沒有
      跟他拿」、「（你要回去的錢，當時的預算？）我帶一仟
      元來臺中，回去的時候只剩一點點，足夠坐車回家」、「
      （你下來台中的時候，時間為何？）晚上十點多」、「（
      為何是晚上下來台中？）我跟被告說我心情不好，坐車到
      台中就已經晚上十點多」、「你才帶一仟元下來，晚上要
      住何處？）玩一玩就回家，我沒有想說晚上住台中」、「
      （認識才三天的男生，為何不白天才來台中？）我只是下
      來走一走而已」、「（妳下來台中後，去何處？）先去逢
      甲夜市還有ＰＵＢ、還有山上」、「（去幾家ＰＵＢ？）
      兩家」、「（在ＰＵＢ）只是喝酒、聊天、跳舞」「（妳
      當天來台中的時候，是穿什麼鞋子？）高跟鞋」、「（當
      時在被告家裡的時候，被告有說他母親男朋友在家，若不
      願意與被告發生性關係，為何不喊叫？）因為我會怕。我
      有跟被告說我不要」、「（下樓的時候，是否不願讓被告
      知道？）我怕被告會對我不利，當然不願他知道」、「（
      下樓的時候，是否沒有穿鞋子？）是的，我下樓的時候，
      高跟鞋留在被告房間。」、「（妳在偵訊有稱右手、右膝
      蓋擦傷是跨越鐵板受傷的，是否如此？）是的。」、「（
      當天除了高跟鞋還留在被告家裡外，有無其他東西放在被
      告家裡？）還有水晶串珠手環，其他忘記了，其餘東西是
      警察拿給我的。」、「（水晶串珠手環本來掛在手上，，
      為何放在被告住處？）因為我反抗的時候，掉下去的。」
      、「（高跟鞋、水晶串珠誰拿給妳的？）是警察交給我的
      。」、「（妳當時離開的時候，沒有穿高跟鞋，穿什麼鞋
      子離開？）我看到被告家裡一樓門口有拖鞋，我就穿著離
      開。」、「（妳要從樓上下來的時候，被告知道嗎？）我
      有跟被告說我要去上廁所，被告當時還醒著。」、「（被
      告摸妳何處？）撫摸全身。」、「（有無撫摸下體？）沒
      有印象，有摸我胸部。我記得他將我褲子脫掉，就侵犯我
      。」、「（事發當天，被告有無拿任何兇器？）沒有。」
      、「（事發當天，被告有無說任何會讓妳害怕的話？）沒
      有。」、「（當天衣著為何？）連身的，裡面內搭長板背
      心，外面穿著Ｔ恤。」、「（當天沒有穿高跟鞋離開，是
      怕被發現？）因為高跟鞋在被告房間，我只能帶包包走而
      已。」、「（妳在鐵捲門開了跑出去之後，有無人追你？
      ）沒有。」、「（妳跑出去後，有無將鐵捲門關起來？）
      沒有，我開了後就跑掉。」、「（在被告住處房間內，被
      告說竟然這樣對我的時候這句話，被告是否有將身體壓在
      妳身上？）被告踢下床，他站起來說竟然這樣對我這句話
      後就脫我褲子，並脫光我衣服，就侵犯我。」、「（被告
      脫妳衣服的時候，妳有無抗拒？）因為我聽到講說竟然這
      樣對我的時候，我感到害怕，怕被告會對我做出更恐怖的
      事情，就假裝配合。」、「（發生性侵害當中，被告的意
      識是否清楚？）很清楚，我表達不要的時候，被告聽得懂
      。」、「（被告是否有跟妳說他有太太及兩個女兒？）我
      是問被告的感情狀況，被告說他與他太太離婚，並有兩個
      女兒，一個自己帶，另一個給人家帶。」、「（當天妳在
      被告住處，大約停留多久？）一小時以內」等情（見原審
      卷宗第４３至５０頁）。
（四）經核證人Ａ女在警、偵、審所為之陳述與證詞，其內容大
      致相符。嗣在本院審理時，證人Ａ女亦大致證述同上內容
      。雖然就被告對其強制性交之地點，是在被告住處之二樓
      、三樓或四樓乙情，證人Ａ女在原審證稱是在三樓或四樓
      ，於本院則證稱其沒有辦法確定是否在二樓。但被告確有
      在其住處之樓上房間與證人Ａ女性交，此係被告所是認之
      事實，衡情證人Ａ女並無不實指證上開地點之必要。且證
      人Ａ女既在原審證稱是在三樓或四樓，顯然其對此房間所
      在之樓層亦不確定。證人Ａ女於案發當日之夜間係第一次
      到被告之住所，對上開樓房之房間位置並不熟悉；又依據
      證人Ａ女之證述，其在案發當時亦是遭被告強抱上樓，其
      後證人Ａ女匆忙下樓又急於離開；則其對於上開房間所在
      之樓層未有明確之記憶，應尚不違常情。另外，證人在原
      審及本院審理時，就其當天穿著之衣服是「連身的，裡面
      內搭長板背心，外面穿著Ｔ恤」之陳述並無不同（見原審
      卷第４８頁、本院卷第８２頁），此部分證詞應無前後不
      一之情事。此外，本案證人之上開指證，及其另又於偵查
      中指述被告在事後有以00000000000號行動電
      話傳送５通簡訊至Ａ女之０９２８－＃＃＃＃＃＃號行動
      電話等情部分，並有Ａ女之臺中縣警察局霧峰分局偵辦性
      侵害案件真實姓名年籍對照表（見９９偵１２７６７號偵
      卷證物袋）、９９年５月１６日仁愛醫療財團法人大里仁
      愛醫院受理疑似性侵害事件驗傷診斷書一份（內載右手手
      肘、右腳膝膕、左腳膝蓋擦傷、小陰唇擦傷，見９９偵１
      ２７６７號偵卷證物袋）、被告所持用門號000000
      00000號（申請人黃阿味）行動電話與Ａ女所持用門
      號0928－＃＃＃＃＃＃號行動電話雙向通聯紀錄（見９９
      偵１２７６７號偵卷４３至５２頁）、９９年５月１６日
      被告以上開門號行動電話傳簡訊至Ａ女上開門號行動電話
      之簡訊翻拍照片５張（內容為「對不起接我電話好嗎，
      我會擔心你」－２０１０年５月１６日０７：２５ＡＭ，
      由江東澤。「我真的擔心你，我清醒了，求你好嗎，我
      真的擔心你」－２０１０年５月１６日０７：３２ＡＭ，
      ，由江東澤。「搞成這樣就是你要的嗎？你要臺中宜蘭
      兩頭一直跑兩人互告就是你要的嗎？如果你願意談再打給
      我我到家了我先睡了」。「你直接說你要多少錢？」－
      ２０１０年５月１６日０３：１４ＰＭ，由江東澤。「
      那就法院見吧，我相信司法會還我清白的」－２０１０年
      ５月１６日０３：１９ＰＭ，由江東澤）（見９９偵１２
      ７６７號偵卷１７至２１頁）附卷可憑；其指證尚屬信而
      有徵。
三、次查，本案被告雖然辯稱上情，其選任辯護人亦以上開情詞
    為被告辯護，第查：
（一）本案被告雖然質疑證人Ａ女既然知悉伊之住處尚有伊母親
      之男友廖進裕在睡覺，如有遭受強暴，何以並未呼喊求救
      云云。惟此經證人Ａ女於原審法院審理時，具結證稱：因
      為我會怕，我有跟被告說我不要等語。按刑法第２２１條
      第１項之強制性交罪，以行為人對於男女以強暴、脅迫、
      恐嚇、催眠術或其他違反其意願之方法而為性交者，為其
      犯罪構成要件。至於被害人係如何表達其抗拒之意念，有
      其個人主觀之考量，不能因為被害人未大聲呼喊求救，即
      認為此是雙方合意性交。本案證人Ａ女於凌晨４、５時許
      初次至被告住處之陌生環境，其與被告認識不久又初次見
      面，對於被告之素行一無所知。另在上開屋內一樓睡覺之
      男子，亦為其素不相識之陌生人。且既在被告之住處睡覺
      ，自為被告之親友。被告既會無視屋內尚有該人在一樓房
      間睡覺之情，而對證人Ａ女強制性交，則證人Ａ女又如何
      可期待此人會對其實施救援？本案證人Ａ女在遭受被告對
      其施暴時，心裡已甚恐懼，其因認為如若貿然大聲呼叫求
      救，將會使其更不利而有遭受其他危險之可能，故乃未敢
      呼叫求救，此亦不能認定係與情理有違。反之，證人Ａ女
      若是同意與被告發生性交行為，則證人Ａ女何以會在性交
      行為之後，將脫落之水晶串珠及高跟鞋仍留置在被告住處
      二樓房間內，未為穿戴，即打赤腳下至一樓，後又因恐開
      啟一樓前面鐵捲門聲音太大，使被告知悉其要逕自逃離，
      乃至一樓後面開啟後門，欲從後門逃離，及至因見後門並
      無出路，其又無法攀爬至隔鄰（按證人Ａ女於上開偵、審
      具結證述被告住處一樓後門之情況，與被告提出卷附其住
      處一樓後門情況之照片七張大致相符），乃才又趕緊開啟
      一樓前面之鐵捲門，並置被告住處之鐵捲門開啟於不顧，
      而於逃離被告住處後，隨即向警方報案求救？
（二）再者，被告雖又在原審辯稱：因事畢後，Ａ女要求伊給予
      二萬元生活費及要求伊在臺中租屋以供其居住，經伊拒絕
      並發生爭執，當時Ａ女就表示要報警告伊性侵云云。但此
      為證人Ａ女所堅決否認。證人Ａ女於原審法院審理時所證
      稱：我沒有要被告給我兩萬元生活費用，更不可能要被告
      幫忙承租房屋，因為我才跟被告認識兩三天，且又初次見
      面等語，經核亦不違反常理。且證人Ａ女當時尚在宜蘭就
      讀夜間部，衡情亦應不致會要求被告替其在台中租屋供其
      居住。此外，被告於警詢僅陳稱：「後來跟她發生完性行
      為後，她又開口跟我要二萬元，還要出錢讓她在臺中住，
      不然就要告訴我老婆，後來我就睡著了」等語（見警卷第
      ４頁），並未供陳Ａ女有揚稱要報警告伊性侵之情。被告
      嗣後改稱當時Ａ女就有表示要報警告伊性侵，此部分之供
      述已屬前後不一。又如證人Ａ女知悉被告當時仍有配偶，
      則其向被告之配偶告知曾與被告發生性交行為，無異是向
      被告之配偶坦承通姦犯罪，被告此部分供述顯然不符情理
      。甚且，被告於偵查中先矢口否認有傳送卷內之５通行動
      電話簡訊（見偵卷第１７至２１頁）給證人Ａ女，嗣於原
      審法院審理時，才承認此５通行動電話簡訊係其傳送給Ａ
      女，已見畏罪心虛。而如證人Ａ女曾因要求被告給予二萬
      元生活費及要求被告在臺中租屋以供其居住等事與被告發
      生爭執，當時證人Ａ女並已表示要報警告伊性侵；則在證
      人Ａ女以上開方式離去之後，被告在尚未獲知Ａ女已經報
      警之前所傳送之第一、二通電話簡訊，何以對上情均隻字
      未提，反僅表達擔心證人Ａ女是否會出事之意？並又在其
      已知悉證人Ａ女業已報警之後所傳送之第三、四通電話簡
      訊，表達願與Ａ女以金錢和解之意，且又向檢察官匿稱上
      開簡訊並非其所傳送？
（三）另本案被告住處之各個房間縱使係以木板隔間，隔音效果
      不佳，案發時間亦為凌晨時分，且證人Ａ女亦有指證：「
      被告將我丟到床上，．．．我有拉扯他，並打他，我先打
      他，拉他頭髮，．．．然後我將被告踹下來，被告就很生
      氣，說竟然敢這樣對他」等語。但依據證人Ａ女於原審法
      院及本院之指證，上開衝突發生之期間尚屬短暫，所造成
      之聲響亦非巨大。而本案被告於原審法院所聲請傳喚之證
      人廖進裕雖在原審法院審理時，具結證稱：當時伊在１樓
      房間內睡覺，有聽到被告與一女子開鐵捲門的聲音及進入
      屋內的腳步聲，該女子是穿高跟鞋，伊並未聽到２樓有人
      喊叫的聲音，該屋１、２樓均是木板隔間，如果樓上有人
      大聲說話，樓下應該聽得到等語。惟證人廖進裕既在原審
      法院審理時，同有證稱其於當日凌晨四點至六點之間是在
      房間內睡覺；且依據其所證述：「（當天有無聽到後門那
      裡有聲音？）沒有」、「（後來有無再次聽到鐵捲門有被
      拉開有人出去的聲音？）我有聽到鐵捲門被拉開的聲音，
      但是我不確定是我家或是隔壁鐵捲門的聲音」等情（見原
      審卷第４１、４２頁），顯然其對證人Ａ女下樓並開啟後
      門及跨越鐵板等事全然不知，且在證人Ａ女拉開該屋鐵捲
      門之時，其對於被開啟之鐵捲門是否是被告住處１樓之鐵
      捲門亦無法辨別。上開聲響均在證人廖進裕睡覺所在之１
      樓，其尚且無法聽見或辨別，則其對於發生在２樓之上開
      短暫衝突所造成之聲響，自難期其必會有所聽見。故證人
      廖進裕在原審法院審理時所為之證詞，自尚不足為有利被
      告之認定。
（四）本案證人Ａ女雖於９９年５月１５日晚上１０時許才抵達
      臺中，但只想玩一玩就回家，並沒有想到晚上住臺中，故
      只隨身攜帶１０００元以供搭車回家，此情業據證人Ａ女
      於原審證述甚明。如由其在上開時間抵達臺中之後，與被
      告先至逢甲夜市逛街吃東西，然後至犁站ＰＵＢ、獅子王
      ＰＵＢ跳舞喝酒，又至大里竹子坑，至被告搭載Ａ女返家
      之時間已是翌（１６）日清晨４、５時許，及現今長途客
      運巴士搭乘之便利，以及證人Ａ女在案發之後亦確有足夠
      現金購買車票搭乘長途客運巴士返回宜蘭等情觀之，證人
      Ａ女所證稱上情，應無瑕庛可指，自屬可信。又被告所聲
      請傳喚之證人洪志忠雖在本院審理時，具結證稱：Ａ女與
      被告於５月１５日晚上１１時許有到臺中市○○路附近之
      獅子王ＰＵＢ跳舞喝酒，當時Ａ女之情緒很好，被告曾有
      稍微摟她的肩膀一下，二人亦曾一起跳舞，Ａ女並曾在該
      處飲用海尼根啤酒約四、五瓶及若干調酒，被告亦有飲用
      二、三瓶啤酒，其等二人離開該ＰＵＢ時，神智均算正常
      等語（見本院卷宗第７３、７４頁）。但上開證詞僅能證
      明證人Ａ女於上開時間與被告之相處尚屬融洽，不足以證
      明其嗣後必會與被告合意為性交行為。以二人相識時間之
      短暫，及被告亦是認其當時係有配偶之人乙情觀之，證人
      Ａ女證稱：其在案發當時，並無與被告發生性交行為之意
      願乙情，亦合情理。再者，證人Ａ女係搭乘被告所駕駛之
      自小客車，被告在與Ａ女離開大里竹子坑之後，要駕車返
      家，此情實非證人Ａ女所得左右。雖然證人Ａ女在抵達被
      告住處之後，即已知悉該處為被告之住處。但Ａ女隨即表
      示這樣不好，並要求被告載其前往客運車站搭車，此情亦
      經證人Ａ女證述在卷。況有無跟隨被告進屋，與是否要留
      宿該處係屬二事，更無從因此即認定證人Ａ女有意與被告
      在該處發生性交行為。尤其本案證人Ａ女當時係尚在宜蘭
      某間學校夜間部就讀之學生，其甫於９９年５月１３日透
      過網路聊天室與被告相識，並於同月１５日晚上１０時許
      才與被告初次見面，在此之後，至翌（１６）日清晨４、
      ５時許，其等二人雖有６、７小時之相處，但證人Ａ女對
      被告之認識仍屬有限，對其婚姻狀況更無確知。而就證人
      Ａ女指證「被告曾經告知其住所屋內尚有被告母親之男友
      在睡覺」乙情，被告於偵、審期間亦始終並未否認。在此
      情形，證人Ａ女如同意與被告在被告之住處房間同宿至早
      上並發生性交行為，此無異是向被告母親之男友、甚至是
      向被告之母親（亦有住居該處，係因賣菜而於該日清晨３
      時外出），公然宣示其與被告之間有上開超過一般朋友之
      關係。此徵之上開各情，顯難認為是合於常情之事。被告
      以：證人Ａ女有進其住處屋內，即據以辯稱Ａ女有留宿該
      屋之意願，此部分辯解尚難採信。
（五）另本案被告在證人Ａ女表示要上廁所之後，係因喝了很多
      酒，就扒著睡覺，故才沒有聽到鐵捲門開啟之聲音，此情
      業據被告於原審法院供述甚明（見原審卷宗第４８頁）。
      故本案尚不能以被告並未阻止證人Ａ女離去，即認為被告
      心情坦然，而無上開犯情。本案被告於９９年５月１６日
      早上７時２５分及７時３２分，曾經先後傳送內容各為「
      對不起接我電話好嗎，我會擔心你」、「我真的擔心你，
      我清醒了，求你好嗎，我真的擔心你」等文字之電話簡訊
      給證人Ａ女，此情有拍攝上開電話簡訊內容之照片在卷可
      稽，並為被告在原審法院及本院審理時所是認。當時被告
      尚未經警通知調查。顯然被告在經警通知調查之前，至遲
      於９９年５月１６日早上７時２５分之前，即已發現證人
      Ａ女離開其住所之事，並以上開電話簡訊意圖安撫Ａ女。
      故被告於原審辯稱：「（為何被害人離開你家會這麼匆促
      ？）我不清楚，因為中途我都沒有醒過，是警察到我家我
      才知道的」云云（見原審卷宗第４９頁），及其選任辯護
      人為被告辯護稱：在Ａ女告知要上廁所，被告指稱廁所在
      一樓之後，即沉沉睡去直到警員至其住處搜查為止，顯然
      被告應未對Ａ女為強制性交行為，被告才無控制Ａ女行動
      之必要性等語，均難認與事實相符。再者，證人Ａ女在本
      院證述其身高為１６０公分，體重為４８公斤。而被告之
      身材雖僅屬中等，但亦較證人Ａ女高大，其在行為當時並
      是在２８歲之青壯之年，要無因在案發之前已有飲酒，即
      無法對證人Ａ女施加強暴而為強制性交之犯行之理。另外
      ，「我要轉身的時候，被告用新娘抱方式強行將我抱到樓
      上」、「（妳進入房間，發生情形為何？）被告將我丟到
      床上，撫摸我、親我，說要跟我交往，我跟他說要冷靜一
      點。若要交往，要給我一點時間，被告就不管我，又一直
      摸我，我有拉扯他，並打他，我先打他、拉他頭髮，他都
      不聽，仍然繼續摸我、親我，並要脫我衣服，他說很喜歡
      我，克制不了，然後我將被告踹下床，被告就很生氣，說
      竟然敢這樣對他，此時被告的表情是很惱羞成怒的表情，
      並脫我褲子，並開始侵犯我」、「（被告從將妳丟到床上
      ，並侵犯妳這段期間，有無壓制妳的手？）被告將身體壓
      在我的身上，我的手有被他抓住」、「（被告脫妳衣服的
      時候，妳有無抗拒？）因為我聽到講說竟然這樣對我的時
      候，我感到害怕，怕被告會對我做出更恐怖的事情，就假
      裝配合」，以上各情業經證人Ａ女於原審證述甚明。依據
      證人Ａ女所證述之情節，尚難認定其身上必會有被告強制
      力所形成之外傷或瘀青，或衣服會有破損。被告之選任辯
      護人另以：Ａ女身上並無遭受被告強制力所形成之外傷或
      瘀青，衣服亦沒有壞掉或破損，顯見被告的確非以強制方
      式與Ａ女性交等情詞為被告辯護，此部分辯護意旨亦不為
      本院所採取。
四、復據證人劉霖靜（即霧峰分局仁化派出所員警）於檢察官偵
    訊時，具結證稱：「（９９年５月１６日當天有無到大里三
    民二街看到一個女子跑出來，你就載他離開？）被害人在當
    天早上６、７點打１１０報案，我們收到通報後，我們就到
    塗城路附近的洗衣店，我們到現場只有看到被害人一個人，
    當時被害人的情緒很穩定，並沒有失控，也沒有哭泣，我們
    問他，他也很清楚的描述，我們還有問他要不要通知家人，
    ，他說他已經成年，他自己可以處理，所以就沒有通知任何
    人了。被害人說他與被告是網友關係，他是南下來找他的，
    被害人有說他們有先去逢甲、ＰＵＢ、山上，之後才到被告
    的家，被害人稱到被告家後，被告就抱他到被告的房間，並
    把他丟到床上，被害人說他有反抗，有把被告踢下床，之後
    被告就生氣，並把他的內衣褲都脫掉對他性侵害」、「（你
    看到的被害人是否就是在庭的00000000？）是」、
    「（當時00000000在描述被性侵害的過程，000
    00000的情緒有無很激動？）沒有特別激動，很平靜，
    我們問他，他都可以答的出來」等語（見偵卷第２６、２７
    頁）。綜上論述，本案證人Ａ女之指證前後相符，亦符情理
    ；而被告之供述，部分前後不符，所辯亦不合情理；證人Ａ
    女與被告係初次見面，夙無仇隙，衡情亦無設詞誣攀被告強
    制性交之理。是證人Ａ女於偵、審中之上開證詞，應屬可採
    。被告上開所辯，無非是事後卸責之詞，不足採信。本案事
    證明確，被告犯行堪以認定。
、論罪及法律適用部分
一、按強制性交而剝奪他人之行動自由時，是否於強制性交罪外
    另成立妨害自由罪，須就犯罪行為實施經過之全部情形加以
    觀察，如該妨害自由之行為已可認為強制性交行為之著手開
    始，則應成立單一之強制性交罪（最高法院６８年度臺上字
    第１９８號判例、９４年度臺上字第３１３９號判決意旨參
    照）。本案被告先強行以雙手將告訴人Ａ女抱入其２樓房間
    內之床上，然後以其身體及手壓住Ａ女之身體及雙手，親吻
    Ａ女及撫摸Ａ女胸部等處，經Ａ女表示不要，並以身體及手
    、腳掙扎反抗，因而使Ａ女戴在手腕處水晶串珠脫落，嗣Ａ
    女以腳奮力將被告踢到床下，惟被告起身後，復以兇狠口氣
    對Ａ女稱：竟然敢這樣對我等語，隨即強行將Ａ女所穿衣服
    及內衣褲脫掉後，以其陰莖插入Ａ女之陰道內來回抽動並至
    射精，而以此強暴之方法，對Ａ女為強制性交得逞，依其犯
    罪行為實施經過之全部情形加以觀察，被告所為強行以雙手
    將Ａ女抱入其２樓房間內之床上，並以強力壓制Ａ女之妨害
    自由行為，即係強制性交行為之著手，應僅成立單一強制性
    交罪。又按以施強暴之方法強制性交而致普通傷害者，除有
    傷害故意應分別情形依總則數罪併罰或從一重處斷外，概認
    為強暴當然之結果，不予論罪（最高法院２４年度決議意旨
    參照）。本案被告對Ａ女強制性交行為，致Ａ女之小陰唇因
    被告陰莖強行插入陰道之過程中受有擦傷之傷害，此傷害行
    為應係施強暴手段之當然結果，不另論罪。是核被告以如犯
    罪事實欄所載施強暴方法，違反告訴人Ａ女之意願，而對告
    訴人Ａ女強制性交得逞，係犯刑法第２２１第１項之強制性
    交罪。再按猥褻與性交，係不同之犯罪行為，行為人若以性
    交之犯意，對被害人實施性侵害，先為猥褻，繼而為性交，
    其中猥褻行為係性交之前置行為，不容割裂為二罪之評價，
    則猥褻之階段行為自應為性交行為所吸收（最高法院９２年
    度臺上字第２９６４號判決意旨參照）。故本案被告以施強
    暴之方法對告訴人Ａ女強制性交前，強行撫摸告訴人Ａ女胸
    部等處之猥褻行為，應為強制性交之前置行為，不另論罪。
二、又被告曾於９５年間因犯詐欺罪，經臺灣臺中地方法院判處
    有期徒刑５月確定，並於９５年１２月４日易科罰金執行完
    畢，此部分事實有被告之全國前案紀錄表附卷可稽。被告於
    受此有期徒刑之執行完畢後，於五年內因故意再犯本案有期
    徒刑以上之罪，為累犯，應依法加重其刑。
肆、原判決以被告之上開犯罪事證已甚明確而堪認定，乃審酌被
    告正值青壯年，其與告訴人Ａ女係初次見面，為逞一己私慾
    ，竟以上開施強暴之方式遂行本案之強制性交犯行，其犯罪
    動機、目的殊值非難、且被告所為強制性交行為之手段，除
    使告訴人Ａ女身心受創甚鉅外，亦對告訴人Ａ女日後之身心
    發展造成無可磨滅之陰影，再審酌被告係高職畢業之智識程
    度，目前無業之生活狀況，以及被告犯罪之後除否認犯行之
    外，其又迄未能與告訴人Ａ女達成和解並賠償其所受之損害
    等一切犯罪情狀，並依據刑事訴訟法第２９９條第１項前段
    、刑法第２２１條第１項、第４７條第１項等規定，量處被
    告有期徒刑三年十月，其認事用法並無不合，量刑亦無不當
    。被告仍以上開情詞上訴否認犯罪，其上訴核無理由，應予
    駁回。又被告之選任辯護人雖聲請本院將被告及證人Ａ女送
    請法務部調查局實施測謊鑑定。但經本院囑請法務部調查局
    實施測謊鑑定結果，法務部調查局已於１００年５月２５日
    以調科參字第１００００２１２９９０號函向本院覆稱：「
    測謊係以曾否從事【具體行為】作為測試標的，而該具體行
    為須為有意義、具體化之客觀、自然行為，抽象概念如數字
    、時間、內在意識歷程，意思表示、日常生活行為等均不宜
    進行測謊。本案被告江景岳是否違反Ａ女意願，屬主觀認知
    。另Ａ女是否【同意】發生性行為，涉及意思表示或主觀認
    知，均非單純之具體行為，故均不宜施測」等情（見本院卷
    第５０頁），併此敘明。
伍、據上論斷，應依刑事訴訟法第３６８條，判決如主文。
本案經檢察官林惠到庭執行職務。
中    華    民    國   100    年    7     月    20    日
            刑事第三庭    審判長法  官  王  增  瑜
                                法  官  曾  佩  琦
                                法  官  廖  柏  基
以上正本證明與原本無異。
如不服本判決應於收受送達後十日內向本院提出上訴書狀，其未
敘述上訴之理由者，並得於提起上訴後十日內向本院補提理由書
（均須按他造當事人之人數附繕本）「切勿逕送上級法院」。
                                
                                書記官  陳  妙  瑋

中    華    民    國   100    年    7     月    20    日
附錄論罪科刑法條
刑法第２２１條第１項：
對於男女以強暴、脅迫、恐嚇、催眠術或其他違反其意願之方法
而為性交者，處三年以上十年以下有期徒刑。